臺灣高等法院臺中分院刑事判決　　　　95年度上訴字第2999號
上　訴　人
即　被　告 甲○○
上列上訴人因違反毒品危害防制條例案件，不服臺灣彰化地方法
院95年度訴字第1705號，中華民國95年11月13日第一審判決（起
訴案號：臺灣彰化地方法院檢察署95年度毒偵字第3616號），提
起上訴，本院判決如下：
    主 文
上訴駁回。
    事實及理由
一、本案經本院審理結果，認第一審判決認事用法及量刑均無不
    當，應予維持，並引用第一審判決書記載之事實、證據及理
    由（如附件）。
二、上訴人即被告甲○○辯稱：本案警察並沒有查到毒品，沒有
    證據，只有尿液檢驗報告，警察去伊住處時，伊很配合，且
    承認吸食，但沒有證據，請輕判云云。經查被告於原審及本
    院審理時均坦承於九十五年七月十四日前一日或前二日之晚
    上施用第一級毒品海洛因一次（見原審卷第十七頁背面及本
    院卷第二十五頁背面），且有詮昕科技股份有限公司九十五
    年七月三十一日濫用藥物尿液檢驗報告一紙在卷可憑（見九
    十五年度毒偵字第三六一六號卷第二十四頁），被告犯行足
    堪認定。被告前因施用毒品案件，經臺灣彰化地方法院以八
    十九年度訴字第五七一號判處應執行有期徒刑十月確定，入
    監執行後，於九十一年八月十九日縮短刑期執行完畢，被告
    於五年以內故意再犯本件有期徒刑以上之罪，依刑法第四十
    七條第一項之規定，構成累犯，有臺灣高等法院被告全國前
    案紀錄表在卷可稽，原審在法定本刑六月以上五年以下有期
    徒刑，量處有期徒刑七月，量刑並無過重之處。被告上訴並
    無理由，應予駁回。
三、被告於本院準備程序時稱伊很配合，搜索當日還專程從埔里
    鎮回來配合驗尿，且告訴警察伊係在驗尿前幾日吸的云云。
    惟按自首係以對於未發覺之罪投案而受裁判為要件，如案已
    發覺，則被告縱有陳述自己犯罪之事實，亦祇可謂為自白，
    不能認為自首。所謂發覺，不以有偵查犯罪之機關或人員確
    知其人犯罪無誤為必要，僅須有確切之根據得為合理之可疑
    者，亦屬發覺。查本件查獲過程係因監聽0000000000、0000
    000000號電話得知被告購買毒品，嗣後員警於九十五年七月
    十四日十三時三十分持臺灣彰化地方法院搜索票及臺灣彰化
    地方法院檢察署鑑定許可書至被告住處執行搜索及採尿送驗
    查獲（見九十五年度毒偵字第三六一六號卷第八、十、十七
    至二十四頁），且稽之監察內容，應可認其具有相當之可信
    性，是員警自監聽之時即已有確切之根據得為合理之懷疑被
    告施用毒品，被告之犯行即屬已發覺；被告於本院審判程序
    亦供承警察說有伊購買毒品之證據，並認為伊有吸毒才叫伊
    回來。綜上，員警懷疑被告施用毒品，並非毫無根據之主觀
    臆測，被告雖於搜索當時自工作地點趕回住處，並於員警製
    作筆錄時坦承犯行，惟仍無解警方之前即已獲知被告施用毒
    品之事實，是本件與自首之要件不合，附此說明。
四、據上論斷，應依刑事訴訟法第三百七十三條、第三百六十八
　　條，判決如主文。
本案經檢察官乙○○到庭執行職務。
中　　華　　民　　國　　96　　年　 　2　 　月　　8　　日
            刑事第一庭　審判長法　官　陳　紀　綱
                              法　官　王　國　棟
                              法　官　姚　勳　昌
上列正本證明與原本無異。
如不服本判決應於收受送達後十日內向本院提出上訴書狀，其未
敘述上訴之理由者並得於提起上訴後十日內向本院補提理由書（
均須按他造當事人之人數附繕本）。
                               書記官  吳　宗  玲
中　　華　　民　　國　　96　　年　 　2　 　月　　8　　日
毒品危害防制條例第10條
施用第一級毒品者，處 6 月以上 5 年以下有期徒刑。
施用第二級毒品者，處 3 年以下有期徒刑。
